Guide to the Department of French, Yale University, Records
Yale University. Department of Manuscripts and Archives
- French sound archives collected by Pierre Capretz, 1959-1983; Accession 2001-A-152
  - Toulouse-Lautrec. Musee d'Albi, with poems by Rimbaud, Verlaine and Baudelaire (Box 30)
  - Lesage, A. Turcaret (Box 30)
  - Utrillo, M. Univers d'Utrillo (Box 30)
  - Valery, P. Valery
    - poete de la lumiere, by Jean Onimus (Box 30)
    - Valery, physician de l'intellect, by Marcel Ruff (Box 30)
    - Paul Valery, with readings from his works (Box 31)
    - La Litterature fantastique, with J.P. Renaud and H. Guigonat (Box 31)
    - Marcisse and Le Cimetiere marin, read by Valery (Box 31)
    - La Crise de l'esprit, read by P. Vaneck (Box 31)
    - Monsieur Teste, excerpts read by J. Marchat (Box 31)
    - L'Ame et la danse, with J. Servais, H. Noel, P. Vaneck (Box 31)
    - Le Cimetiere marin, said by Valery, then by Guicharnaud (Box 31)
    - Mon Faust, and excerpts from Le Cimetiere marin (Box 31)
    - Verlaine Set to Music (Box 31)
    - Poems read by Jean Dessailly (Box 31)
  - Verne, J. Michel Strogoff (recorded in play form) (Box 31)
    - Le Tour du monde en 80 jours (recorded in play form) (Box 31)
  - Vigny, A. de. Poems read by Jean Marchat (Box 31)
  - Villon, F. Six Poems read by Jean Davy (Box 31)
    - Six Poems read by Rene Fleur, incl. Priere a Notre-Dame (Box 31)
  - Bree/Dufau. Voix d'aujourd'hui, excerpts (Box 31)
  - Voltaire, Candide, by G. May, intro. by H. Peyre (Box 31)
    - Candide, (French T.V. film) (Box 31)
    - Candide, excerpts (Box 31)
    - The 20th Century Optimist, about Voltaire's Candide, written and directed by Norbert Carbonnaux (Box 31)
    - Voltaire et la philosophie, by D. Poirion, intro: J. Boorsch (Box 31)
    - Voltaire, historien militant, by J. Guicharnaud, intro: J. Boorsch (Box 31)
    - Four Selections read by Claude Dauphin (Box 31)
    - L'Ironie voltairienne, by Jacques Roger (Box 31)
  - Faure, G. Charles Panzera Sings Melodies of G. Faure (Box 32)
  - Debussy, C. Gerard Souzay Sings Melodies of C. Debussy (Box 32)
  - Duparc, H. Charles Panzera Sings Melodies of H. Duparc (Box 32)
  - Truffaut, F. Jules et Jim (Box 32)
  - Abbe Prevost, Manon, screen play by H-G. Clouzot and J. Ferry (Box 32)
  - Broglie, L. de Mon Anxiete devant le probleme des Quanta (Box 32)
  - Garcon, M. La Peine de mort est primitive (Box 32)
  - Sagan, F. Juliette Greco Sings Songs of F. Sagan (Box 32)
  - Leprince-Ringuet. La Science: contemplation et prise de possession du monde (Box 32)
  - Blanc, H. Style desinvolte (Box 32)
  - Cocteau, J. Les Maries de la Tour Eiffel (Box 32)
  - Cler, C. A Fleur de nuit, sung by C. Cler (Box 32)
  - Lamartine, A. de. Poems read by Julien Bertheau (Box 32)
  - Char, R. Poems, read by Laurent Terzieff (Box 32)
  - Bardot, B. Brigitte Bardot Sings (Box 32)
  - Rostand, E. Cyrano de Bergerac, Acts I/V (Box 32)
  - Marivaux, P. L'Epreuve (Box 32)
  - Claudel, P. L'Annonce faite a Marie (Box 32)
  - Senghor, L. Senghor Reads His Own Poetry (Box 32)
    - Les Journees de Mai, 1968 (Box 32)
  - Racine, J. Phedre, excerpts, C.F. (Box 33)
  - La Fontaine. Fables (Box 33)
  - Diderot, D. Jacques le fataliste, directed by Pierre Cardinal (Box 33)
  - Corneille, P. Polyeucte, excerpts (Box 33)
  - Pascal, B. Blaise Pascal, documentary (Box 33)
  - Diderot, D. Diderot, virtuose du discontinu, by Georges May (Box 33)
    - Demain Paris, documentary (Box 33)
  - Godard, J.L. La Chinoise (Box 33)
  - Fotosonic, Sample of French news tape, 1972 October (Box 33)
    - France Panorama, 1970 November 29-31 (Box 33)
    - French Commercials (Box 33)
  - Milhuaud/Poulenc, Music by Milhaud and Poulenc (Box 33)
  - Cocteau, J. Artiste et Cineaste: music from Les Maries de la Tour Eiffel (Box 33)
    - Paris, excerpts from Zazie; Greco, Trenet and Vilar sing (Box 33)
    - A Street Vendor's Sales Talk: Bagneres, 1968 (Box 33)
    - French Civilization as Reflected in the Arts: (Box 33)
      - 1. Preface (Box 33)
      - 2. The Sources of Occidental Art (Box 33)
      - 9. Life and Arts in the Days of Henry IV, Louis XIII and XIV (Box 33)
      - 10. Versailles and its Significance (Box 33)
      - 13. Louis David and Revolution Epoch (Box 33)
      - 14. Life and Arts in Directorate, Consulate, and Empire (Box 33)
      - 15. Romanticism and Romantics (Box 33)
      - 16. Daumier, Courbet and Realism of 1848 (Box 33)
      - 17. Life and Arts During Reign of Napoleon III (Box 33)
      - 18. The Impressionists and Their Era (Box 33)
      - 19. The Three Giants: Cezanne, Gauguin and Van Gogh (Box 34)
      - 20. The Neo-Impressionists and Their Era (Box 34)
      - 21. The Fauvists and Their Era (Box 34)
      - 24. Pioneers of Non-Figurative Art (Box 34)
      - 25. Independents, Primitives and Generation of the 1930's (Box 34)
      - 29. Some Reflections on the Quest of a More Human Existance (Box 34)
      - 30. The Routes of Liberty (Box 34)
    - G. Philipe in excerpts: Le Prince de Hambourg, On ne badine pas avec l'amour, Ruy Blas, Nuclea, Le Cid, Lorenzaccio (Box 34)
  - Brujean, M. Parution du livre: Paris notre Paris de Maurice Brujean (Box 34)
  - Camus, A. Le Dernier matin d'Albert Camus, documentary (Box 34)
  - Bodoin, J. J. Bodoin aux Deux Anes: "Hilarologic," "La Panse de brebis farcie," "La Table de multiplication" (Box 34)
    - Marcel Dassault (Box 34)
  - Manigat, L. Tendances recentes de la culture haitienne (Box 34)
  - Evariste. La Revolution, La Faute a Nanterre (songs of May 1968) (Box 34)
  - Derrida, J. Litterature et pschanalyse (Box 34)
    - France Panorana (Nos. 5, 6, 7) newsreel (Box 34)
    - Les Grands jazzmen jouent Paris (Box 34)
  - Godard, J.L. Deux ou trois chooses que je sais d'elle (Box 34)
  - La Fontaine. Fables read by Gerard Philipe (Box 34)
    - Fables read by Hirch (Box 34)
    - Comptines et formulettes (Box 34)
  - Malle, L. Les Amants (Box 34)
  - Duras, M. Hiroshima, mon amour (Box 35)
    - 8eme biennale de Paris (Box 35)
    - Exposition Picasso (Avignon-Fete de l'Humanite) (Box 35)
    - Avec Eugene Ionesco de l'Academie Francaise (Box 35)
    - La Speleologie, interview de Michel Siffre (Box 35)
    - Avec Michel Perrein, auteur de "Le Buveur de Garonne" (Box 35)
    - Avec Roger Mollien (Box 35)
    - Avec Stephane Meldegg (Box 35)
  - Pagnol, M. Avec Orane Domaziz, extrait d'une scene de Marius, de Fanny (Box 35)
  - Bastide, F. R. Avec F. Berge, extrait d'un article de Bastide sur Berenice (Box 35)
  - Beaumarchais, Avec Grendel, auteur d'une biographie de Beaumarchais (Box 35)
    - Les Travailleurs etrangers en France (Box 35)
    - Le Salon du bricolage au Centre National des Industries et Techniques a Paris (Box 35)
  - Sempe, P. Avec Pierre Sempe, auteur de Vivre en marge (Box 35)
  - Aperghis, G.
    - Representation de l'Opera "Pandemonium" de G. Aperghis (Box 35)
    - Exposition Georges Braque, diverses interviews (Box 35)
    - Festival du cinema d'animation a Annecy (Box 35)
    - Representation du "Capitaine Fracasse" (Box 35)
    - Avec Robert Hossein (Box 35)
    - Avec Felicien Marceau (Box 35)
  - Beaumarchais, Avec Frederic Gaudel, auteur de Beaumarchais ou la calomnie (Box 35)
  - Sartre, J-P. Les Jeux sont faits, excerpts, interview de M. Presle (Box 35)
  - Ader, C. De Clement Ader a l'aeropatiale, documentary (Box 35)
    - Concorde Realites, documentary (Box 35)
    - Objectif Monde, documentary (Box 35)
  - Truffaut, F.
    - L'Enfant sauvage (Box 35)
    - Mythes et croyances de l'ancienne France (Box 35)
    - La Tour Montparnasse (Box 35)
    - Attribution des Prix Goncourt et Renaudot (Box 35)
    - Attribution de Prix Interallie a Lucien Bodard (Box 35)
    - Avec Daniel Postal (Box 35)
    - Avec Edouard Mahet (Box 35)
  - Desnos, R.
    - La Belle saison est proche, documentary (Box 36)
    - L'Alpinisme et la volcanologie (Box 36)
    - 1973 (Box 36)
    - Exposition des chefs-d'oeuvre de la tapisserie du XIVe au XVIe siecle (Box 36)
    - Exposition des oeuvres de Vasarely dans une Galerie Parisienne (Box 36)
    - Avec Marie Bell (Box 36)
    - Avec Pierrette Bruno (Box 36)
    - Avec Roger Pierre (Box 36)
    - Avec J. Mercue, director du Theatre de la Ville de Paris (Box 36)
    - Exposition de reproductions d'oeuvres picturales (Box 36)
    - 'Association des journalistes et ecrivains pour la protection de la nature et de l'environment (Box 36)
    - Avec Marcel Mithois (Box 36)
    - Avec Louis Velle (Box 36)
    - Avec Jean-Pierre Granval (Box 36)
    - Avec Daniel Benoin (Box 36)
    - Cinquieme bienale de la langue francaise a Dakar (Box 36)
    - Attribution des prix de litterature Medicis (Box 36)
    - Avec G. Fontanel, extrait de Ce formidable bordel d'Ionesco (Box 36)
    - Avec Jean-Paul Cisife (Box 36)
    - 1972 (Box 36)
    - Les Vendanges (Box 36)
    - 100 ans de chansons francaises (Box 36)
    - Les Cimetieres parisiens (Box 36)
    - Creation, au Festival de l'automme a Paris, de Polytope, de I. Xenakis (Box 36)
    - Parution du ler livre de J. Duhamel: "Raconte pas ta vie" (Box 36)
  - Carco, F. R. Gouze: Les Plus beaux poemes de F. Carco mis en musique (Box 36)
  - Cortot, A. E.
    - Schlumberger: 10 ans apres sa mort a l'ecoute d'A. Cortot (Box 36)
    - Avec Pierre Bourgeade (Box 36)
    - Le Salon international du jouet (Box 36)
    - Publication de "Questions du cinema," de J.L. Bory (Box 36)
    - L'Art et les jeunes, interview de Pierre Belves (Box 36)
    - Parution des "Noisettes sauvages" de R. Sabatier (Box 36)
    - Le Salon des arts menagers, interview de l'organisateur (Box 36)
    - "La planete sauvage", film de dessin d'animation francais interview de M. Damiani (Box 36)
  - Michaux, H. Spectacle au Theatre de la Tempete: Koma, interview d'Irene Lambelet and Cyril Lefevre (Box 36)
    - Exposition au Grand Palsis Jean Paulhan a travers ses peintres, interview d'Andre B. Joffroy and Marcel Arland (Box 36)
  - Arrabal, F. Viva la Muerte et J'irai comme un cheval fou, films (Box 36)
  - Cocteau, J. Parution d'un livre sur J. Cocteau, interview de l'auteur J. Brosse and de J. Cocteau (Box 36)
    - Representation au theatre de "Ce formidable bordel", interview de J. Mauclair * Ionesco (Box 36)
    - Le Roman de science-fiction, interview de Jacques Sadoul (Box 37)
  - Beart, G. Le Chanteur Guy Beart, interview de Guy Beart (Box 37)
    - Avec Jean-Paul Rossillon (Box 37)
    - Avec Jacques Seiler (Box 37)
    - Avec Jean Gilibert (Box 37)
    - Avec Gabriel Garres (Box 37)
  - Salvador, H. Salvador s'amuse (Box 37)
    - Festival international du film de court mertrage de Grenoble (Box 37)
    - Conference de presse de Pierre Boulez (Box 37)
  - Sand, G.
    - Interview avec Claudine Chonez sur George Sand (Box 37)
    - Valentin et les Caravazeques (Box 37)
    - Avec le paientre Edouard Pignon (Box 37)
    - Avec Salvador Dali (Box 37)
    - Interview avec Francis Jeanson sur J-P. Sartre (Box 37)
    - Interview sur l'exposition Juan Gris a l'Orangerie (Box 37)
    - Avec Maia Simon, Extrait de Cet animal etranger de G. About (Box 37)
    - Avec Andre Roussin (Box 37)
    - Avec Jean Pierre Vincent (Box 37)
    - Avec Jean Jourdheuil. Extraits de "Ecrits sur le theatre" de B. Brecht (Box 37)
    - Avec Jean Negroni. Extrait d'Actuelles de Camus (Box 37)
    - Avec Daniel Mesquich (Box 37)
    - Avec Odette Aslan. Extrait de L'Acteur au Xxe siecle (Box 37)
    - Parution de guide "Paris pas cher" par Anne Paris and Alain Rion (Box 37)
    - Parution du livre "Un Sang d'encore" de Jean Lacouture (Box 37)
    - Recital de Francis Lemarque au Theatre de la Ville (Box 37)
    - Parution de "Philosophie et pratique du Yoga" livre d'Eva Ruchpaul (Box 37)
    - Parution du livre "Les Animaux malades de l'homme" de Philippe Diole (Box 37)
    - La Batellerie: interview de Mr. Huguenin, directeur des armateurs fluviaux (Box 37)
    - Presentation a la Comedie francaise de la piece de J. Giraudoux Ondine (Box 37)
    - L'Art Senegalais d'aujourd'hui. Avec Sidibe Soule Umane, Commissaire General, and d'autres artistes sensgalais (Box 37)
    - Festival international du film feminin, interviews de N. Bernbeim, J. Audry, Y.Bellon (Box 37)
    - Nouvelles chansons de Jean Roger Caussimon (Box 38)
    - Jean Folon, dessinateur (Box 38)
    - Exposition de Juan Miro a la Galerie nationale du Grand Palais a Paris, interview avec Jean Leymarie et Juan Miro (Box 38)
    - Avec Jean Bouchaud (Box 38)
    - Avec Jean-Lorent Cohet (Box 38)
    - Avec Xavier Pommeret (Box 38)
    - Avec Michel Vinaver (Box 38)
    - Avec Marcel Achard (Box 38)
    - Avec Ph. Madral (Box 38)
    - Avec Jean Claude Houdiniere (Box 38)
    - French Songs for Background Music, including J. Brel, G. Brassens, J. Ferrat, F. Leclerc, and others (Box 38)
    - Poems: Charles d'Orleans, Ronsard, Du Bellay (Box 38)
    - Poems: d'Aubigne, La Fontaine (Box 38)
    - Poems: Lamartine, Hugo (Box 38)
    - Poems: Aloysius Bertrand, Laforgue, Verlaine (Box 38)
    - Poems: Mallarme, Eluard (Box 38)
    - The Liberation of Paris (Box 38)
    - 1974 (Box 38)
  - Ionesco, E.
    - La Cantatrice Chauve (Box 38)
    - 1944 (Box 38)
    - 1958 January (Box 38)
  - Camus, A. Conference a l'association "L'Algerienne", 1958 January (Box 38)
    - Conference de presse donnee a Stockholm-Prix Nobel, 1958 December (Box 38)
    - Discours du Prix Nobel, 1957 December (Box 38)
    - Gros plan sur Albert Camus, 1959 May (Box 38)
    - Extraits de la lecture de "L'Etranger", Part I-1 and 6 (Box 38)
    - Extraits de la lecture de "L'Etranger", Part I-6 and II-5 (Box 38)
    - Lecture d'un fragment de "Le Desert" tire de "Noces" (Box 38)
    - Interview de Camus par J. Mogin: "La Peste", extrait (Box 38)
    - Lecture de "La Peste", extrait du chapitre I (Box 38)
    - Lecture de "L'Homme revolt", extrait (Box 38)
    - Lecture "La Chute", extrait du chapitre I (Box 38)
    - Lecture de "Caligula", extrait (Box 38)
    - French T.V. Commercials (II) (Box 38)
    - Songs by Dominic Grange (Box 38)
    - Chants de la liberte Francais, "La Marseillaise", etc. (Box 38)
  - Robbe-Grillet, A. Conversation with A. Robbe-Grillet, K. Forster, J. Ehrmann (Box 38)
  - Satie, E. Parade (Ballet); Gymnopedie No. 1; Gymnopedie No. 3 (Box 38)
    - Relache (Ballet) (Box 38)
  - Robbe-Grillet, A. The Man Lies (Box 38)
    - French Songs of the 17th Century (W.C.) (Box 38)
  - Racine. Exerpt: Andromaque, Act III-8 (W.C.) (Box 38)
  - Corneille, P.
    - Excerpt: Horace with Alain Guilloton (W.C.) (Box 38)
    - National and regional news, weather, police mystery serial story, pt. 1 Police mystery story, cont., travel notes, song, Georges Neveux talks about Surrealists, 1965 April (Box 38)
    - News, weather, publicity for grapes, radio game, song, time, and more news., 1965 September 1 (Box 39)
    - News, classical music, hit parade, ser.story-1, 1965 September 1 (Box 39)
    - Serial story, cont., songs, cartoon story, 1965 September 1 (Box 39)
    - Radio games, songs, news, program on theater-1, 1965 September 1 (Box 39)
    - Program on theater, cont., play, 1965 September 1 (Box 39)
  - Rohmer, E. Interview on the Marquise of O (Box 39)
  - Maupassant, G. Day in the Country, directed by J. Renoir (Box 39)
    - Halte-La! Les Montagnards sont la (Box 39)
  - Gaudon, J. L'Embarras incertain, Chapters I/X (Box 39)
  - Brassens, G. Brassens Sings (Box 39)
  - Corneille, P. Le Cid: "Rodriques Stances" (Box 39)
  - Peyre, H. Poesie de Phedre (Box 39)
  - May, G. Les interpretations du role de Phedre (Box 39)
  - Chevalier, M. Quand un vicomte (Box 39)
  - Bonnefoy, Y. Phedre, les dieux, le langage (Box 40)
  - Gaudon, J. Fantasmes (Box 40)
  - Poirion, D. Tristan et le Graal: mythes et hermeneutique (Box 40)
  - Voltaire. Cosi-Sancta (Box 40)
  - Bonnefoy, Y. Reading His Poetry (Box 40)
  - Malraux, A. Malraux (Box 40)
  - Sartre, J-P. Introduction to Huis clos (Box 40)
    - Jules et Jim: "Le Tourbillon" sung by Jeanne Moreau (Box 40)
    - Poetry and Music of the Troubadours (Box 40)
  - De Peiteus, G. Poems (Box 40)
  - Rudel, J. Three Poems (Box 40)
  - De Ventadorn, B. Poems (Box 40)
    - Poems (Box 40)
  - Marcabru/Cardenal Poems (Box 40)
    - Misc. Exordia of poems (Box 40)
  - Marcabru/Catola. Tenso (Box 40)
  - Peiteus/Rudel. Poems (Box 40)
  - Daniel, A. Sestina (Box 40)
  - de Boru/Faidit. Poems (Box 40)
  - Marcabru. The Pastorela (Box 40)
  - Annoy/Vaqueiras/Bornelh. Albas (Box 40)
  - Comtessa de Dia/Azalais de Porcairangnes. Poems (Box 40)
  - Sylvestre, A. Anne Sylvestre Sings (Box 40)
  - Montand, Y.
    - Chanson Populaires de France (Box 40)
    - La Viedes Francais sous l'Occupation (Box 40)
    - "Les Primieres difficultes" (Box 40)
    - "La Ligne de demarcation" (Box 40)
    - "Arrestation de Pierre Laval" (Box 41)
  - Sire, G. Machli et Schloup (Box 41)
  - Bellemare, P. La Bande a Bonnot (Box 41)
  - Sire, G. Le Cabinet de Barbe-Bleue (Box 41)
  - Maupassant. Decore! (Box 41)
  - Rohmer, E. L'Amour l'apres-midi (Box 41)
  - Truffant, F. La Peau douce (Box 41)
  - de Jean-Christophe, Averty
    - Side 1
      - Charles Trenet (Box 41)
      - Moi, j'aime le music-hall (Box 41)
      - "Jean-Christophe Averty presente…" (Box 41)
      - Y'a d' la joie (Box 41)
      - Au Clair de la lune (Box 41)
      - La Route enchantee "du film" (Box 41)
      - Miss Emily (Box 41)
      - Route nationale no 7 (Box 41)
      - Mam'zelle Clio (Box 41)
      - Roland Gerbeau (Box 41)
      - "Jean-Christophe Averty presente…" (Box 41)
      - Que reste-t-il de nos amours? (Box 41)
      - Douce France (Box 41)
      - Jours heureux (Box 41)
      - Bonjour, Tommy (Box 41)
      - Priere au vent du soir (Box 41)
      - Dans le feu de bois (Box 41)
      - Victoire…la fille a Madelon (Box 41)
    - Side 2
      - Ray Ventura Et Ses Collegiens (Box 41)
      - "Jean-Christophe Averty presente…" (Box 41)
      - Viv' les bananes (Box 41)
      - I got rhythm (Box 41)
      - Pulsque vous partez en voyage (Box 41)
      - Je voudrais en savoir davantage (Box 41)
      - Vous qui passez sans me voir (Box 41)
      - Le general dort debout (Box 41)
      - Les Moines de Saint-Bernardin (Box 41)
      - Jacques Helian Et Son Orchestre (Box 41)
      - "Jean-Christophe Averty presente…" (Box 41)
      - Ma P'tite folie (My truly, truly fair) (Box 41)
      - Les Lavandieres du Portugal (Box 41)
      - A Saint-Germain-des-Pres (Box 41)
      - Le Gros Bill (Box 41)
      - Istanbul (Box 41)
      - Tout est tranquille (Box 41)
      - Le Regiment des mandolines (Box 41)
  - Barthes, Roland (Box 41)
    - Roland Barthes On Marcel Proust A Combray - Side I-II, 1982 July 26 (Box 41)
  - Selection Radio Bleue (Box 41)
    - Les Plus Belles Chansons de 1900 a 1945 - I (Box 41)
      - Side 1
        - Nuit de Chine, 1982 October 26 (Box 41)
        - C'est une Petite Etoile, 1982 October 26 (Box 41)
        - Si tu Reviens, 1982 October 26 (Box 41)
        - Le Denicheur, 1982 October 26 (Box 41)
        - Riquita, 1982 October 26 (Box 41)
        - Les Beaux Dimanches de Printemps, 1982 October 26 (Box 41)
      - Side 2
        - Ca Fait Boum, 1982 October 26 (Box 41)
        - La Guitare a Chiquita, 1982 October 26 (Box 41)
        - Du Gris, 1982 October 26 (Box 41)
        - Dede de Montmartre, 1982 October 26 (Box 41)
        - Joue Contre Joue, 1982 October 26 (Box 41)
        - Zaza, 1982 October 26 (Box 41)
    - Les Plus Belles Chansons de 1900 a 1945 - II (Box 41)
      - Side 1
        - Le p'tit bal du samedi soir, 1982 October 26 (Box 41)
        - C'etait une histoire d'amour, 1982 October 26 (Box 41)
        - Dans les jardins de l'Alhambra, 1982 October 26 (Box 41)
        - J'ai pleure sur tes pas, 1982 October 26 (Box 41)
        - L'hirondelle du faubourg, 1982 October 26 (Box 41)
        - Ma ritournelle, 1982 October 26 (Box 41)
      - Side 2
        - Dolorosa, 1982 October 26 (Box 41)
        - Les jardins nous attendent, 1982 October 26 (Box 41)
        - Viens pres de moi, 1982 October 26 (Box 41)
        - Le grand frise, 1982 October 26 (Box 41)
        - L'ame des roses, 1982 October 26 (Box 41)
        - Barnum circus, 1982 October 26 (Box 41)
  - de Jean-Christophe, Averty
    - Side 1
      - Mistinguett, 1982 October 26 (Box 41)
      - "Jean-Christophe Averty presente…", 1982 October 26 (Box 41)
      - Moineau de Paris, 1982 October 26 (Box 41)
      - Qu'est-ce que je pourrais faire, 1982 October 26 (Box 41)
      - Mon homme est parti, 1982 October 26 (Box 41)
      - Les Barbus, 1982 October 26 (Box 41)
      - Le Marchand de cacahuetes, 1982 October 26 (Box 41)
      - Dans les bouges, la nuit, 1982 October 26 (Box 41)
      - Viens, 1982 October 26 (Box 41)
      - Jean Sablon, 1982 October 26 (Box 41)
      - "Jean-Christophe Averty presente…", 1982 October 26 (Box 41)
      - Rendez-vous sous la pluie, 1982 October 26 (Box 41)
      - Un seul couvert, please, James, 1982 October 26 (Box 41)
      - Il ne faut pas briser un reve, 1982 October 26 (Box 41)
      - Ces petites choses (These foolish things), 1982 October 26 (Box 41)
      - Cette chanson est pour vous, madame, 1982 October 26 (Box 41)
      - Depuis que je suis a Paris, 1982 October 26 (Box 41)
      - Vous qui passez sans me voir, 1982 October 26 (Box 41)
    - Side 2 (Box 41)
      - Maurice Chevalier, 1982 October 26 (Box 41)
      - "Jean-Christophe Averty presente…", 1982 October 26 (Box 41)
      - Valentine, 1982 October 26 (Box 41)
      - Je n'peux pas vivre sans amour, 1982 October 26 (Box 41)
      - Pour vous, mesdames, 1982 October 26 (Box 41)
      - Ca s'est passe un dimanche, 1982 October 26 (Box 41)
      - Ma Louise, 1982 October 26 (Box 41)
      - Quand un vicomte, 1982 October 26 (Box 41)
      - Mon coeur, 1982 October 26 (Box 41)
      - Marie Dubas, 1982 October 26 (Box 41)
      - "Jean-Christophe Averty presente…", 1982 October 26 (Box 41)
      - Pedro, 1982 October 26 (Box 41)
      - L'amour est un jeu, 1982 October 26 (Box 41)
      - Mais qu'est-ce que j'ai, 1982 October 26 (Box 41)
      - Ca fait peur aux oiseaux, 1982 October 26 (Box 41)
      - Marguerite, 1982 October 26 (Box 41)
      - Le Fanion le la Legion, 1982 October 26 (Box 41)
      - Lise, 1982 October 26 (Box 41)
  - de Jean-Christophe Averty
    - Side 1
      - Paris, 1982 October 26 (Box 41)
      - "Jean-Christophe Averty presente…", 1982 October 26 (Box 41)
      - La Romance de Paris, 1982 October 26 (Box 41)
      - Paris cheri, 1982 October 26 (Box 41)
      - Paris, tu n'as pas change, 1982 October 26 (Box 41)
      - Sure les quais du vieux Paris, 1982 October 26 (Box 41)
      - A Paris, dans chaque faubourg, 1982 October 26 (Box 41)
      - C'est pa pa, c'est parisien, 1982 October 26 (Box 41)
      - Sous le ciel de Paris, 1982 October 26 (Box 41)
      - Les Duettistes, 1982 October 26 (Box 41)
      - "Jean-Christophe Averty presente…", 1982 October 26 (Box 41)
      - 1982 October 26 (Box 41)
      - 1982 October 26 (Box 41)
      - 1982 October 26 (Box 41)
      - 1982 October 26 (Box 41)
      - 1982 October 26 (Box 41)
      - 1982 October 26 (Box 41)
      - 1982 October 26 (Box 41)
    - Side 2
      - 1982 October 26 (Box 41)
      - "Jean-Christophe Averty presente…", 1982 October 26 (Box 41)
      - 1982 October 26 (Box 41)
      - 1982 October 26 (Box 41)
      - 1982 October 26 (Box 41)
      - 1982 October 26 (Box 41)
      - 1982 October 26 (Box 41)
      - 1982 October 26 (Box 41)
      - 1982 October 26 (Box 41)
      - 1982 October 26 (Box 41)
      - "Jean-Christophe Averty presente…", 1982 October 26 (Box 41)
      - 1982 October 26 (Box 41)
      - 1982 October 26 (Box 41)
      - 1982 October 26 (Box 41)
      - 1982 October 26 (Box 41)
      - 1982 October 26 (Box 41)
      - 1982 October 26 (Box 41)
      - 1982 October 26 (Box 41)
  - Juliette Greco
    - Side 1
      - 1983 February 18 (Box 41)